# 境外采购境外销售业务的账务处理

提问人：sjlw 时间：2013-06-03 16:25:31
陈版您好！ 今日有客户咨询一问题，该公司为进出口外贸企业，其从印度购入产品的一批，销到了香港，没进中国海关，请问在这种情况下，是否仍适用国内的准则，采购及在印度缴纳的税金进成本，在香港的销售做收入，销售环节的税金仍作应交税费处理？因为没经过中国海关，也没在中国交关税，这样处理，是否在税务上有障碍呢？ 该公司这样的业务不多，谈一笔做一笔，偶尔发生，也就是俗称的“提篮子” 非常感谢！

回答人：chenyiwei
会计处理应依照该特定会计主体适用的会计准则为依据确定。如果该会计主体是按照国内会计准则编制报表，则虽然本案例中所涉及的均为境外税项，但是对各项税费，如果在国内有性质对应的同类税项的，仍应比照国内会计准则中对同类税项的会计处理规定予以处理。